【裁判字號】    99,交聲,1830
【裁判日期】    991228
【裁判案由】    違反道路交通管理處罰條例聲明異議
【裁判全文】
臺灣臺北地方法院交通事件裁定        99年度交聲字第1828號
原處分機關  交通部公路總局臺北區監理所
受處分人    蔡進昇
上列受處分人因違反道路交通管理處罰條例案件，對於交通部公
路總局臺北區監理所中華民國99年11月10日所為之處分（原處分
案號：北監營裁字第裁40-AEZ020901號、北監營裁字第裁
40-C00000000號、北監營裁字第裁40-C00000000號），聲明異議
，本院裁定如下：
    主  文
異議均駁回。
    理  由
一、按汽車駕駛人，駕駛執照吊扣期間駕駛小型車或機器腳踏車
    者，處新臺幣（下同）6,000 元以上12,000元以下罰鍰，並
    當場禁止其駕駛，吊銷駕駛執照，道路交通管理處罰條例第
    21條第1 項第5 款及第4 項後段分別定有明文。次按汽車駕
    駛人，曾依道路交通管理處罰條例其他各條規定吊銷駕駛執
    照者，1 年內不得考領駕駛執照，同條例第67條第3 項亦有
    明定。
二、本案受處分人即異議人蔡進昇前因酒駕被吊扣職業駕駛職照
    ，卻於吊扣駕照期間99年5 月11日至100 年5 月10日，仍駕
    駛車牌號碼092-MY號營業小客車，分別於99年10月19日18時
    45 分 許於臺北市○○街處，為臺北市政府警察局中正第二
    分局廈門街派出所執勤員警吳俊翰攔停舉發異議人有「無照
    駕駛（禁駛）」之違規、99年10月30日15時15分許於臺北縣
    永和市○○路67巷處，為臺北縣政府警察局永和分局中正橋
    派出所執勤員警胡吉宏攔停舉發「駕駛吊扣行駛（酒駕吊扣
    ）」、99年11月8 日13時50分許於臺北縣三重市○○○路
    256 號，為臺北縣政府警察局三重分局中興橋派出所執勤員
    警蔡孟儒攔停舉發「駕駛執照吊扣期間駕駛小型車」等三次
    之違規行為，嗣經處分機關交通部公路總局臺北區監理所以
    異議人有「駕駛執照吊扣期間駕駛小型車」之違規事實明確
    ，依違反道路交通管理處罰條例第21條第1 項第5 款、第67
    條第3 項（裁決書漏載第3 項）之規定及道路交通管理事件
    統一裁罰基準表，各裁處異議人罰鍰9,000 元，吊銷駕駛執
    照，1 年內不得考領駕駛執照。茲因異議人收受該裁決書不
    服，於法定期間內聲明異議等情，有臺北市政府警察局舉發
    違反道路交通管理事件通知單1 紙、臺北縣政府警察局舉發
    違反道路交通管理事件通知單2 紙、交通部公路總局臺北區
    ○○○○○道路交通管理事件裁決書及送達證書影本各3 份
    附卷可稽。
三、異議意旨略以：第1 張罰單是在廈門街臨檢開單、第2 張罰
    單是車上整理車箱雜物時遭到開單，第3 張罰單是在三重臨
    檢開單，請考量伊年紀大，謀生不易，勿吊銷駕照云云。
四、經查：異議人之職業小客車駕駛執照確實因酒駕遭到吊扣處
    分，吊扣期間自99年5 月11日至100 年5 月10日止，此有本
    院查詢之汽車駕照基本資料1 紙在卷可稽。異議人辯稱其當
    時並未開車，只是在車上整理東西，就被警察開單處罰云云
    ，本院為保障當事人權益，傳訊三位案發當天製單舉發之警
    員到庭接受調查，據證人吳俊翰即臺北市政府警察局中正第
    二分局廈門街派出所執勤員警具結證稱：「案發當時異議人
    蔡進昇是駕駛092-MY的營業小客車，沿著泉州街南往北方向
    行駛，至泉州街32號前併排臨停，異議人蔡進昇下車準備要
    去買東西，我依法上前盤查，要求其出示駕照、行照。取締
    時，異議人有要求我不要開單…罰單寫拒簽收是因為異議人
    覺得我開他無照駕駛罰9000元太貴，所以他拒簽，但是他有
    收。依法他無照駕駛，就應該禁止行駛…嗣後異議人是自己
    把車子給開走。當天7 點多我回派出所時，有再次看到異議
    人開車來派出所把罰單丟在派出所就走了」等語；證人胡吉
    宏即臺北縣政府警察局永和分局中正橋派出所執勤員警具結
    證稱：「案發當時我執行14時至16時的巡邏勤務，行經永和
    市○○路67巷口時，發現營業小客車092-MY開起來不是很穩
    ，所以我就把他攔停下來，請駕駛人出示駕照、行照，當時
    異議人並沒有出示駕照、行照，我們以警用行動電腦，查詢
    到異議人是因為酒駕被吊扣駕照，我就告知異議人說你的登
    記證是OK的，但是你目前是被酒駕吊扣駕照，異議人向我求
    情，他說之前那件酒駕在聲明異議當中，我還是開立告發單
    給他，異議人當場有簽收，事後到了晚上大約7 、8 點，當
    時值班人員告訴我，有一名民眾開計程車，把紅單丟在值班
    台，所以我才會在紅單上寫上拒收」等語；，而另一位證人
    蔡孟儒即臺北縣政府警察局三重分局中興橋派出所警員亦具
    結證稱：「99年11月8 日當天異議人行經中正南路及環河南
    路往忠孝橋方向行駛時，我見他在開車的時候東張西望，我
    就把他攔下來，查詢後發現他的駕照是因為酒駕被吊扣，於
    是我就開了一張酒駕吊扣期間行駛的罰單給他，開單的過程
    中，他一直向我求情看能不能開便宜一點的罰單」等語。本
    院審酌案發時間確實為異議人之職業小客車駕駛執照被吊扣
    期間（自99年5 月11日至100 年5 月10日止），且據上開三
    位當天執勤開單員警均到庭依法具結證實，異議人確有駕駛
    車號09 2-MY 營業小客車之行為而被攔停舉發，是異議人確
    有於上開時間、地點有三次之「駕駛執照業經註銷仍駕駛機
    器腳踏車」違規行為，足堪認定。又參諸上開三位案發當天
    執勤之員警，均與異議人不僅未有任何怨隙，且素不相識，
    衡情三位證人當時係親眼目睹事發經過，應無設詞攀誣，或
    虛構違規事實陷害受處分人之理，況員警執行公務時，本身
    即受有行政及刑事責任之監督，而其於舉發違規，並無何積
    極證據足認有何重大明顯之瑕疵，或有故意偏頗之情形，即
    無撤銷其行政處分之理由。異議人雖辯稱只是在車上收拾東
    西，並無駕駛車輛行為云云，但異議人書狀上既自承係因臨
    檢遭開單取締，若非有駕駛車輛行駛於道路上之行為，又怎
    會遇到警察臨檢？且於本院開庭審理時，異議人亦到場聆聽
    ，對於三位證人之證詞，均未提出任何反駁或表示證人所述
    有何與事實不符之處，足證異議人上開所辯，顯係卸責之詞
    ，不足採信。
五、綜上所述，本件異議人確有於駕駛執照吊扣期間，於前揭時
    、地駕駛自小客車之違規行為，從而，原處分機關依道路交
    通管理處罰條例第21條第1 項第5 款、第67條第3 項（裁決
    書漏載第3 項）之規定及違反道路交通管理事件統一裁罰基
    準表，各裁處異議人罰鍰9000元，並吊銷駕駛執照，1 年內
    不得考領駕駛執照，依法核無違誤，本件異議為無理由，應
    予駁回。
中    華    民    國    99    年    12    月    28    日
                  交通法庭法  官  楊台清
以上正本證明與原本無異。
如不服本裁定，應於裁定送達後5 日內向本院提出抗告狀。
                          書記官  劉子豪
中    華    民    國    99    年    12    月    28    日

司法院資訊處製作；財團法人民間司法改革基金會備份。
